Colombres 148, Almagro, CABA



Cecilia MarínTécnico de Laboratorio

Experiencia Profesional

Prácticas Externas

Fundación Swiss Medical Marzo 2023 – Actualmente CABA

Manipulación de equipos analizadores bioquímicos ABBOTT, control y calibración.

Conocimientos básicos del funcionamiento de un laboratorio, incluidas tareas como: el control de calidad, el análisis de rutina y la limpieza.

Prácticas Externas

Hospital Militar Marzo 2022 – Diciembre 2022 CABA

Información a los pacientes sobre las condiciones pre analíticas de las pruebas.

Extracción de sangre a los pacientes, etiquetación y entrega al laboratorio correspondiente.

Rotación en los sectores de hematología, orina y química.

Habilidades

Microsoft Excel: Seniority Avanzado Sap -Basis- : Seniority Básico SAP ERP: Seniority Básico Programación front end: Básico

Inglés: Avanzado (C1)

Acerca de Mi

La migración me dio la oportunidad de reinventarme profesionalmente, hacer una búsqueda de nuevos proyectos y abrirme camino en un campo totalmente nuevo, no obstante, formarme como Abogado y ejercer mi profesión por más de 10 años ha dejado consolidado en mí, disciplina, perseverancia, ética, profesionalismo y pensamiento crítico; en el aspecto práctico, la necesidad de llevar adelante tareas de forma sistemática y preventivas, que extrapolados a mi carrera actual son aplicados en pro de dar cumplimiento a los principios que emergen del sistema de gestión de Riesgos en el Laboratorio, garantizando de esta manera el objetivo fundamental del Laboratorio clínico: brindar información confiable y segura.

Educación

Técnico de Laboratorio

Fundación Docencia e investigación para la Salud. Próxima a graduar 2020 – 2023 Argentina

Revalida de título Universitario de Abogado

Universidad de Buenos Aires. En curso 2023 Argentina

Diplomado en Gestión de Contrataciones Públicas

Asociación Cooperadora FCE UNCUYO Otro - Graduada 13-03-2023 – 16-08-2023 Argentina

Especialización Derecho Administrativo

Universidad Santa María Posgrado - Graduada 07-06-2010 - 09-11-2012, Venezuela

Abogado

Universidad Santa María Universitario - Graduada